# 求助陈版主，新金融工具准则下，理财产品科目列示问题。

提问人：liuweisheng 时间：2021-03-03 13:33:05
新金融工具准则下，理财产品如何判断具体列示科目，都涉及哪几个科目。谢谢版主解惑。

回答人：chenyiwei
可参考：《中审众环研究 2020 》之“问题4-1-46（银行理财产品的列报）”、“问题4-1-47（理财产品的核算与披露）”。